臺灣臺南地方法院刑事判決　　　　　　　　　　　　九十一年度交訴字第二三五號
　　公　訴　人　臺灣台南地方法院檢察署檢察官
　　被　　　告　甲　○
右列被告因過失致死等案件，經檢察官提起公訴（九十一年度偵字第七一五五號、第
七五八七號），本院判決如左：
    主  文
甲○服用酒類，不能安全駕駛動力交通工具而駕駛，處有期徒刑陸月；又從事業務之
人，因業務上之過失致人於死，處有期徒刑壹年。應執行有期徒刑壹年肆月，緩刑伍
年。
    事  實
一、甲○為全泰汽車貨運行之曳引車司機，為從事駕駛業務之人，其於民國九十一年
    六月二十八日晚間二十一時許起，在台南縣西港鄉某路邊攤飲用啤酒五瓶後，本
    應注意飲酒後其吐氣所含酒精濃度超過每公升０‧二五毫克以上者，不得駕駛車
    輛，按其情節又非不能注意，其能注意竟疏未注意，於上處飲酒後吐氣所含酒精
    濃度已高達每公升０‧四一毫克，已酒醉不能安全駕駛動力交通工具，詎甲○仍
    不顧大眾行車之公共安全，於同日晚間，酒後駕駛車號ＵＶ─６０９號營業貨運
    曳引車拖掛Ｘ４─５７號半拖車之半聯結車，沿台南縣佳里鎮○○路由北往南方
    向行駛，於翌日（二十九日）凌晨零時五分許，途經台南縣佳里鎮○○路、仁愛
    路與佳東路之設有閃光號誌四岔路口時，本應注意汽車行駛時，駕駛人應注意車
    前狀況，並隨時採取必要之安全措施且汽車行駛至交岔路口，其行進、轉彎，應
    遵守燈光號誌之指示及閃光紅燈表示停車再開，車輛應減速接近，先停止於交岔
    路口前，讓幹道車優先通行後認為安全時，方得續行，而其行向號誌為閃光紅燈
    ，為支線道，應暫停讓幹道車先行，依當時情形，客觀上又無不能注意之情事，
    其能注意竟因不勝酒力而疏於注意該處為速限六十公里之多岔路口，可能會有車
    輛從側邊駛出交會之車前狀況，及其行向為閃光紅燈號誌之警告，未減速接近反
    以時速六十公里之度速高速急馳，欲通過岔路口進入佳東路，適有一輛沿仁愛路
    往佳東路方向疾駛而出之自小客車自其右邊駛來，甲○為閃避該車而緊急將方向
    盤左打後再急速向右迴正，因車速過快致所駕駛之聯結車左側浮起，並向右翻覆
    壓砸行經該處駕駛車號ＹＬＹ─８９０號重機車之邱玉河，造成邱玉河受有頭、
    胸腹壓輾傷及多處骨折併失血性休克，當場死亡。嗣經警至現場將甲○自車內拖
    出，並於同日凌晨零時三十四分許在派出所內，當場測試其吐氣所含酒精濃度仍
    高達前開數值而查知上情。
二、案經臺灣台南地方法院檢察署檢察官據報相驗後自動檢舉偵查起訴。
    理  由
一、訊據被告甲○對於右開時、地酒後駕車，因不勝酒力閃避失當致發生翻覆車禍，
    致被害人邱玉河死亡之事實均坦承不諱，並有台南縣警察局道路交通事故調查報
    告表一紙、吐氣所含酒精濃度測試結果單一紙、現場照片八幀在卷可資佐證，而
    死者邱玉河係因本件車禍死亡，亦經臺灣台南地方法院檢察署檢察官督同檢驗員
    相驗明確，並製有勘驗筆錄、驗斷書及相驗屍體證明書等附卷可憑。又被告甲○
    不僅自承駕駛前有飲用啤酒，且其案發當日凌晨零時三十四分許至派出所接受酒
    精濃度測試，經警測試結果其吐氣所含酒精濃度仍高達每公升０．四一毫克，有
    前開吐氣所含酒精濃度測試結果單一紙可稽，足認其於車禍當時吐氣所含酒精濃
    度應更高於此。按汽車駕駛人飲用酒類後其吐氣所含酒精濃度超過每公升０‧二
    五毫克以上者，不得駕車；汽車行駛時，駕駛人應注意車前狀況，並隨時採取必
    要之安全措施；汽車行駛至交岔路口，其行進、轉彎，應遵守燈光號誌之指示，
    道路交通安全規則第一百十四條第二款、第九十四條第三項、第一百零二條第一
    項第一款分別定有明文。次按交岔路口未達設置行車管制號誌之標準，得於幹道
    設置閃光黃燈，於支道設置閃光紅燈；閃光紅燈表示停車再開，車輛應減速接近
    ，先停止於交岔路口前，讓幹道車優先通行後認為安全時，方得續行，道路交通
    標誌標線號誌設置規則第二百二十九條第四項第二款、第二百十一條第一項第二
    款亦分別規定甚明。查被告既以駕駛為業，為有駕駛經驗之人，對於上開交通安
    全規則自知之甚稔，為其應注意之事項。而本件肇事地點係位於台南縣佳里鎮○
    ○路、仁愛路與佳東路之設有閃光號誌四岔路口，其中佳南路之行向號誌為閃光
    紅燈，為支線道，仁愛路之行向號誌為閃光黃燈，為幹線道，另肇事當時係天候
    晴朗、夜間有照明、柏油路面、四線道、標線清晰、有快慢車道劃分、閃光號誌
    交岔路口、限速六十公里、路面乾燥無缺陷、無障礙物、視距良好，有前開道路
    交通事故調查報告表載明可考，據此判斷，足見依當時狀況被告客觀上並無不能
    注意之情狀。而查被告甲○於肇事後經測試吐氣所含酒精濃度仍高達每公升０‧
    四一毫克，是其飲酒後應注意且能注意不得駕駛車輛，竟仍駕車，且駕駛前開車
    輛行經上開交岔路口，應注意能注意竟因不勝酒力致疏於注意該處為速限六十公
    里之多岔路口，可能會有車輛從側邊駛出交會之車前狀況，及其行向為閃光紅燈
    號誌之警告，未減速接近反以時速六十公里之度速高速急馳，致為閃避由右側駛
    出之自小客車而緊急將方向盤左右偏轉，因車速過快致所駕駛之聯結車左側浮起
    而右翻壓砸行經該處之機車騎士即被害人邱玉河，因而肇事，被告甲○自有違前
    開規定之注意義務，其顯有過失，臺灣省台南區車輛行車事故鑑定委員會亦同此
    認定，並鑑定被告為肇事原因，邱玉河無肇事因素，有該委員會南鑑字第九一一
    一二三號鑑定意見書在卷可憑，而被告亦自承酒後對其行車有影響，則其當時應
    已不能安全駕駛動力交通工具，亦堪認定。又本件被害人係因此次車禍不治死亡
    ，是被告甲○之過失駕駛行為，與被害人之死亡結果間，具有相當因果關係，亦
    無疑義。故本件事證已臻明確，被告犯行洵堪認定。
二、核被告甲○所為，係犯刑法第一百八十五條之三之酒後不能安全駕駛動力交通工
    具而駕駛罪及同法第二百七十六條第二項之業務過失致人於死罪。其所犯上開酒
    後不能安全駕駛動力交通工具而駕駛及業務過失致人於死二罪間，犯意各別，行
    為互殊，應予分論併罰。又其係酒醉駕車，因而致人死亡，故前開業務過失致人
    於死罪部分，應依道路交通管理處罰條例第八十六條第一項規定加重其刑。爰審
    酌被告之品行、應負過失責任之程度、造成被害人死亡之結果、肇事後已與死者
    家屬達成民事上之和解、且犯後尚能坦認犯行頗有悔意等一切情狀，分別量處如
    主文所示之刑，並定其應執行刑，以資懲儆。查被告甲○前雖受有期徒刑以上刑
    之宣告，然於執行完畢後，五年以內未曾受有期徒刑以上刑之宣告，有臺灣高等
    法院被告全國前案紀錄表附卷可稽，其因一時短於思慮致罹刑章，經此次偵審程
    序教訓，當知所警惕，諒無再犯之虞，本院復考量被告於犯罪後已與死者邱玉河
    家屬達成民事賠償，有和解書一紙在卷可憑，另檢察官亦請求從輕量刑，本院因
    認前開對被告宣告之刑，以暫不執行為適當，爰併宣告緩刑五年，以啟自新。
據上論斷，應依刑事訴訟法第二百九十九條第一項前段，道路交通管理處罰條例第八
十六條第一項，刑法第十一條前段、第一百八十五條之三、第二百七十六條第二項、
第五十一條第五款、第七十四條第二款，罰金罰鍰提高標準條例第一條前段，判決如
主文。
本案經檢察官吳文政到庭執行職務。
中      華      民      國      九十一      年    十一    月    十四    日
                                      臺灣臺南地方法院交通法庭
                                          法  官  張  瑛  宗
右正本證明與原本無異。
如不服本判決，應於判決送達後十日內，向本院提出上訴狀。
                                          書記官  陳  志  德
中      華      民      國      九十一      年    十一    月    十四    日
附錄本案論罪科刑法條：
中華民國刑法第一百八十五條之三
服用毒品、麻醉藥品、酒類或其他相類之物，不能安全駕駛動力交通工具而駕駛者，
處一年以下有期徒刑、拘役或三萬元以下罰金。
中華民國刑法第二百七十六條
 (過失致死罪)
因過失致人於死者，處二年以下有期徒刑、拘役或二千元以下罰金。
從事業務之人，因業務上之過失犯前項之罪者，處五年以下有期徒刑或拘役，得併科
三千元以下罰金。
